臺灣高雄地方法院民事裁定　　　　　　　94年度財管字第62號
聲　請　人　財政部高雄市國稅局
法定代理人　邱政茂
　　　　　　　　　　送達代收人.
上聲請人聲請為被繼承人乙○○指定遺產管理人事件，本院裁定
如下：
    主      文
選任甲○○（身分證統一編號：Ｚ000000000號）為被繼承人乙○
○之遺產管理人。
程序費用由被繼承人乙○○之遺產負擔。
    理      由
一、聲請意旨略以：緣被繼承人乙○○（女，民國43年12月3 日
    出生，身分證統一編號：Ｚ000000000號，生前最後設籍於高
    雄市○○區○○路48號12樓）已於93年4 月9 日死亡，其死
    亡時遺有坐落於高雄市○○區○○段431 、431 之3 、431
    之5 地號等三筆土地，及門牌號碼高雄市○○區○○街106
    巷5 號7 樓之房屋一層，與其他動產投資等遺產總值共計新
    臺幣（下同）115,487,034 元，經核算其應納遺產稅額初估
    為38,294,523元迄未繳納。然被繼承人乙○○死亡後，因其
    法定繼承人即配偶甲○○、長男林建亨、次男林建樑、姊姊
    許富貴、妹妹許秀玉等人均已拋棄其繼承權（本院93年度繼
    字第762 號、第832 號），致聲請人前開稅款權無從對被繼
    承人所有之前開遺產執行。為此，爰依非訟事件法第154 條
    第1 項之規定，聲請指定其配偶甲○○為被繼承人乙○○之
    遺產管理人，俾確保聲請人之權益等語，並提出被繼承人死
    亡通報書、遺產課稅參考清單、戶籍謄本、本院93年度繼字
    第76 2號、第832 號拋棄繼承權准予備查函文各一份為證。
二、按「先順序繼承人均拋棄其繼承權時，由次順序之繼承人繼
　　承。其次順序繼承人有無不明或第四順序之繼承人均拋棄其
  　繼承權者，準用關於無人承認繼承之規定」，「繼承開始時
    ，繼承人之有無不明者，由親屬會議於一個月內選定遺產管
　　理人，並將繼承開始及選定遺產管理人之事由，向法院報明
  　」，「無親屬會議或親屬會議未於前條所定期限內選定遺產
    管理人者，利害關係人或檢察官，得聲請法院選任遺產管理
    人，並由法院依前項規定為公示催告」，民法第1176條第6
    項、第1177條、第1178條第2 項分別定有明文。準此，繼承
    人均拋棄其繼承權者，得由有利害關係之被繼承人之債權人
    向法院聲請選任遺產管理人，核先敘明。
三、查聲請人主張之前揭事實，業據其提出被繼承人死亡通報書
    、遺產課稅參考清單、戶籍謄本、本院93年度繼字第76 2號
    、第832 號拋棄繼承權准予備查函文各一份為證。又被繼承
    人乙○○確已於93年4 月9 日死亡，及其繼承人即配偶甲○
    ○、長男林建亨、次男林建樑、姊姊許富貴、妹妹許秀玉等
    人均已拋棄其繼承權之事實，業據本院依職權調閱本院93年
    度繼字第762 號、第832 號民事聲請事件卷宗核閱無訛，堪
    信屬實。揆諸首揭法條規定與前開說明，聲請人既為有利害
    關係之被繼承人之債權人，其向本院聲請指定遺產管理人，
    自屬有據。
四、本院審酌被繼承人乙○○之配偶甲○○到庭陳稱願意擔任被
    繼承人之遺產管理人，其對被繼承人之遺產應知之甚詳，應
    有管理被繼承人遺產之能力，復有擔任本件遺產管理人之意
    願，當可期待其能積極善盡管理遺產之職責，由其擔任被繼
    承人之遺產管理人應屬妥適，爰選任甲○○為被繼承人乙○
    ○之遺產管理人，處理關於被繼承人遺產之相關法律關係。
五、依非訟事件法第157 條，裁定如主文。
中　　華　　民　　國　　94　　年　　11　　月　　15　　日
                  家事法庭法　官　柯盛益
上為正本，係照原本作成。
如對本裁定抗告，須於裁定送達後10日內向本院提出抗告狀。
中　　華　　民　　國　　94　　年　　11　　月　　15　　日
                          書記官　鄭裕一
